臺灣桃園地方法院刑事判決　　　　　　　96年度易字第1203號
公　訴　人　臺灣桃園地方法院檢察署檢察官
被　　　告　丁○○
　　　　　　　　　　（另案在臺灣桃園監獄執行中）
上列被告因竊盜案件，經檢察官提起公訴（96年度偵字第12684
號），及移送併辦（96年度偵字第23880號），本院判決如下：
    主  文
丁○○無罪。
    理  由
一、公訴意旨略以：被告丁○○意圖為自己不法之所有，於民國
    95年7 月25日晚間7 時10分許，攜帶客觀上足供為兇器使用
    之削尖鐵器1 支，在桃園縣龍潭鄉○○路龍潭國中旁，以上
    開鐵器破壞丙○○所有車牌號碼KH-7936 號自用小貨車門鎖
    後（毀損部分未據告訴）竊取之，得手後，旋駕駛該車至龍
    潭鄉○○街巷口搭載女友乙○○，再前往中壢市內壢地區某
    中古電視回收場，欲變賣該車上白鐵器具，惟因回收場老闆
    懷疑為贓車而未予收受，遂將該車駛至龍潭鄉○○路108 號
    對面茶園樹林內棄置。嗣於翌（26）日凌晨零時30分許，為
    警循線在上址尋獲該失竊車輛，另於96年4 月24日，為警另
    案借提乙○○詢問時，始查悉上情，因認被告涉有刑法第32
    1 條第1 項第3 款之加重竊盜罪嫌等語（移送併辦之犯罪事
    實與起訴犯罪事實係實質上同一之犯罪事實）。
二、按犯罪事實應依證據認定之，無證據不得認定犯罪事實；又
    不能證明被告犯罪，應諭知無罪之判決，刑事訴訟法第154
    條第2 項、第301 條第1 項定有明文。再按認定犯罪事實所
    憑之證據，雖不以直接證據為限，間接證據亦包括在內，但
    是無論直接或間接證據，其為訴訟上之證明，須達於通常一
    般人均不致有所懷疑，而得確信其為真實之程度，始得據為
    有罪之認定，最高法院76年台上字第4986號判例可資參照。
    又檢察官就被告犯罪事實，應負舉證責任，並指出證明之方
    法，刑事訴訟法第161 條第1 項定有明文。因此，檢察官對
    於起訴之犯罪事實，應負提出證據及說服之實質舉證責任。
    倘其所提出之證據，不足為被告有罪之積極證明，或其闡明
    之證明方法，無從說服法官以形成被告有罪之心證，基於無
    罪推定之原則，自應為被告無罪判決之諭知（最高法院92年
    台上字第128號判例意旨參照）。
三、本件公訴人認被告涉有前開加重竊盜罪嫌，無非以被害人丙○○之指述、證人乙○○之證述，及贓物領具（保管）單1
    紙、龍潭分局函文1 紙、照片28張等為其論述之依據。訊據
    被告堅詞否認前揭竊盜犯行，辯稱：伊並未竊取前開車輛，
    亦未曾駕駛該車搭載乙○○，伊認為因乙○○本來係伊女友
    ，後來分手鬧得不愉快，本件可能係乙○○誣賴伊等語。
四、本院查：
（一）本案所引用之供述及非供述證據，經本院依法踐行調查證
      據程序，檢察官、被告均不爭執各該證據之證據能力，且
      亦查無依法應排除其證據能力之情形，是後述所引用證據
      之證據能力均無疑義，先予敘明。
（二）按證人之證述，如無瑕疵可指，而就其他方面調查，又與
      事實相符，其證述固未始不足採為判決之基礎，惟其證據
      之本身尚有瑕疵，則在此瑕疵未予究明以前，遽採為有罪
      之根據，仍難謂為適法。又同一證人先後於警訊、偵查中
      為相同之證言，係一個證人為二次重覆之陳述而已，仍為
      一個證據，仍應調查其他必要證據，以察該證言與事實是
      否相符，須有補強證據，以擔保證言之真實性。不得以同
      一證人之先後證言，互為補強證據（最高法院84年度台上
      字第745 號判決、86年度台上字第7421號判決要旨參照）
      。本件證人即被告前女友乙○○於警詢陳稱：95年7 月份
      某日19時或20時左右，被告有在桃園縣龍潭鄉○○路龍潭
      國中旁偷竊1 部藍色貨車，被告是用1 支長20幾公分削尖
      鐵器破壞車門鎖及電門鎖發動的，被告竊車時伊沒有在現
      場，伊是因為被告偷到貨車後開到龍潭鄉○○街巷口坐上
      該車才知道，之後被告就開到中壢市內壢地區不知名的中
      古電視回收場想轉賣貨車上的白鐵，但老闆懷疑是贓車，
      不敢收購，所以就原車返回龍潭，停放在產業道路樹叢裡
      停放，被告說晚點再拆貨車上的白鐵變賣，但伊與被告走
      到富華街時，就看到4 、5 名警察過來詢問渠等該車係何
      人停放，渠等回答不知道，警察查完才離開等語；在檢察
      官訊問時則結證稱：伊沒有目擊被告偷車，因為伊上車後
      有看到削尖鐵器放在手煞車旁，而伊與被告交往3 、4 個
      月，都在一起，以伊對被告的認識，被告出去時都會帶鐵
      製工具，也都是以鐵製的工具偷車，伊有問被告車子係如
      何而來，被告回答係「幹來的」，加上被告本身並無交通
      工具，所以伊知道被告是偷來的。伊上車後前往中壢一家
      中古回收廠，要賣車上的白鐵，但老闆不收，所以又把車
      子開回上車地方附近草叢丟棄後就一起離開，剛好遇到警
      察臨檢，警察也有看到那部車，問渠等車子係何人所停，
      渠等回答不知道，出示身分證件後，警察就讓渠等離開等
      情（詳參臺灣桃園地方法院檢察署96年度偵字第20-23 、
      56-57 頁）；另於本院審理時復結證稱：被告於95年7 月
      間曾開1 台小貨車去找伊，但伊不知道被告是如何取得，
      不過被告平時並無交通工具，且當日在車上手煞車處有放
      被告用來偷車的工具，所以這台車一定是被告偷的。上車
      後，被告要處理車上的白鐵，所以開車至內壢某處變賣，
      不過對方覺得是贓車所以不要，被告就將贓車開到樹叢處
      準備自行拆解車上白鐵。車子停妥後，渠等回到被告朋友
      自行搭建的住處，剛好警察也在該處盤查，要求渠等將身
      分證拿出來，並詢問渠等在該處作何事，之後警察就巡視
      附近，發現渠等停放的車輛，有問車係何人的，因為沒有
      人承認，警員即行離去。當日被告有跟伊講車子是其幹來
      的，所以伊非常確定該車是被告所竊取等語（見本院卷第
      33-36 頁）。由證人乙○○前開證述可知，其並未親見被
      告竊取車輛，而被告竊車之方式，亦係其所臆測，證人乙○○雖亦證稱被告曾向伊表示該車係「幹來的」，並與被
      告一同銷贓之經過情節，惟被告既始終否認竊取或曾駕駛
      前開車輛，則證人乙○○前開證述是否可採，自應調查其
      他證據，以擔保其證述之真實性，尤不能僅以證人乙○○
      前後證述大致相符，即率以採信；同理，證人乙○○雖於
      警詢、檢察官訊問及本院審理時均不諱言被告在2 人交往
      期間曾經毆打伊之事實，然亦一再表示其所證述內容皆屬
      實情，並無構詞誣陷之情，是以，在究明證人乙○○證詞
      是否確與事實相符之前，亦不得遽謂證人乙○○所證必屬
      虛偽。
（三）查前開車輛於95年7 月25日晚間7 時10分許，在桃園縣龍
      潭鄉○○路龍潭國中旁空地遭竊後，被害人丙○○之父范
      金淡發現該車為不詳人士駕駛，即尾隨在該車之後，得知
      車輛停放地點後即報警處理之事實，已據證人丙○○、范
      金淡分別於警詢、檢察官訊問時，及丙○○在本院審理時
      結證明確，並有贓物領具（保管）單1 紙、失竊車輛照片
      及指證失竊地點照片、尋獲車輛地點照片等附卷可稽，惟
      證人丙○○、范金淡既均未目睹車輛遭竊之經過，自難以
      之證明前開車輛係被告所竊取。
（四）又證人范金淡報警後，經警到場處理之經過情形，已據證
      人即到場處理警員戊○○至本院結證稱：本件是被害人自
      行發現車輛報警，伊在車輛停放地點埋伏快1 小時，並無
      所獲，因棄車地點通往富華街40巷底的工寮不超過50公尺
      ，且該處常有列管之治安人口聚集，所以伊就到該工寮查
      訪，當場碰到被告及另1 名女子在一起，伊詢問工寮在場
      人有無人從樹叢走過來及是否有人竊取該車，在場人均否
      認，伊即請被害人將車領回，並通知偵查隊蒐證。伊至工
      寮盤查時，並無其他警員已在現場查訪。伊記得當時從車
      窗往內看時，有看到一副眼鏡，被害人表示並非其所有，
      伊即特別叮嚀偵查隊就墨鏡要採證指紋等語（見本院卷第
      37-40 頁），顯見證人戊○○係在前開車輛棄置地點埋伏
      等待竊車者出現約1 小時未獲，始與其他警員至附近工寮
      查訪，核與證人乙○○先證稱伊與被告將車輛停放在草叢
      後走到富華街時，即有警員過來詢問，後稱回到工寮後，
      剛好警員也在該處盤查乙情，洵不相符。另證人即承辦本
      件竊盜案件之警員甲○○於本院審理時到庭結證述：本件
      竊盜案件係經指揮中心通報，沒有圍捕到犯嫌，但經警方
      研判可能是聚集在工寮之中的1 人所犯，剛好乙○○因另
      案被抓到分局時，有詢問她本件竊盜案件，她有說出係被
      告所為，因當日時間來不及，所以伊才另外找時間至女監
      製作筆錄。伊也曾借提被告至乙○○所指賣白鐵之資源回
      收場，但並無負責人記得有1 位叫丁○○之人去賣白鐵，
      後來亦未在內壢地區尋找到符合乙○○所述之地點等情（
      參本院卷第40-42 頁），則關於乙○○證述銷贓乙節，亦
      乏相關證據可佐。又關於前開車輛採得指紋部分，經證人
      甲○○確認結果，因所採指紋模糊不清，並未送請鑑驗，
      此有本院辦理刑事案件電話記錄查詢表1 紙在卷可憑，而
      車內除留有1 只黑色眼鏡外，並無其他不屬於車主所有之
      物，復據證人丙○○結證明確，亦即查無證人乙○○所述
      放在手煞車旁之削尖鐵器，卷存證據顯無相關跡證可資證
      明被告曾使用過該車輛。
（五）再者，依證人乙○○之證詞，被告因銷贓不成，始將貨車
      停放毗鄰工寮之草叢處，意欲拆卸貨車上白鐵變賣，然證
      人丙○○經警員通知領回車輛時，車上賣早餐的器具業已
      失竊，已據其證述在卷（本院卷第79頁），觀諸證人范金
      淡發現失車、報警、警員到場埋伏、至工寮查訪之過程，
      衡情被告應無機會再至車輛停放地點先行將車上器具拆卸
      存放，則以前開車輛尋獲後之情況，亦核與證人乙○○之
      證述未盡相符。從而，綜合前開調查證據之結果，尚難認
      證人乙○○就被告竊取前開車輛之證述與事實相符，而遽
      採為不利被告之認定。
五、綜上所述，本件公訴人憑以認定被告涉有刑法第321 條第1
    項第3 款攜帶兇器竊盜犯行之論據，在客觀上未達於通常一
    般人均不致有所懷疑之程度，本院無從形成被告有罪之確信
    。此外，復查無其他積極之證據足資認定被告有公訴人所指
    之上開犯行，既不能證明被告犯罪，揆諸前揭法條規定及判
    例意旨說明，自應依法就被告為無罪之諭知。
據上論斷，應依刑事訴訟法第301條第1項，判決如主文。
本案經檢察官鄭東到庭執行職務。
中　　華　　民　　國　　96　　年　　12　　月　　18　　日
　　　　　　　　　    刑事第十二庭  法　官  許雅婷
以上正本證明與原本無異。
如不服本判決，應於判決送達後10日內向本院提出上訴狀（應附
繕本），其未敘述上訴理由者，應於上訴期間屆滿後20日內補提
理由書狀於本院，上訴於臺灣高等法院。
                                    書記官  吳玉蘭
中　　華　　民　　國　　96　　年　　12　　月　　19　　日
